zh-TW: 紡綞尖端樣式: 球形尖端; 碳化物尖端; 陶瓷尖端; 金屬尖端; 尖頭; 可替換尖端; 圓頭; 其他
fr: Type de pointe du fuseau: Pointe sphérique; Pointe en carbure; Pointe en céramique; Pointe en métal; Pointu; Pointe remplaçable; Arrondi; Autre
sv: Spindelspetsstil: Kulspets; Hårdmetallspets; Keramisk spets; Metallspets; Spetsig; Utbytbar spets; Rundad; Annat
nb: Spindelspiss-stil: Kulespiss; Karbidspiss; Keramikkspiss; Metallspiss; Spiss; Utskiftbar spiss; Avrundet; Annet
el: Στυλ άκρου ατράκτου: Μύτη με μπίλια; Μύτη από καρβίδιο; Κεραμική μύτη; Μεταλλική μύτη; Μυτερή; Αντικαταστάσιμη μύτη; Στρογγυλεμένη; Άλλο
cs: Styl hrotu vřetena: Kuličkový hrot; Karbidový hrot; Keramický hrot; Kovový hrot; Špičatý; Vyměnitelný hrot; Zaoblený; Jiné
da: Spindelspidsstil: Kuglespids; Karbidspids; Keramisk spids; Metalspids; Spids; Udskiftelig spids; Afrundet; Andet
hu: Orsócsúcs stílusa: Golyós hegy; Karbid hegy; Kerámia hegy; Fém hegy; Hegyes; Cserélhető hegy; Lekerekített; Egyéb
es: Estilo de punta del huso: Punta de bola; Punta de carburo; Punta de cerámica; Punta de metal; En punta; Punta reemplazable; Redondeada; Otro
pt-PT: Estilo da ponta do fuso: Ponta esférica; Ponta de carboneto; Ponta de cerâmica; Ponta de metal; Pontiagudo; Ponta substituível; Arredondado; Outro
th: สไตล์ปลายแกนหมุน: ปลายทรงกลม; ปลายคาร์ไบด์; ปลายเซรามิก; ปลายโลหะ; ปลายแหลม; ปลายถอดเปลี่ยนได้; ปลายมน; อื่นๆ
en: Spindle tip style: Ball tip; Carbide tip; Ceramic tip; Metal tip; Pointed; Replaceable tip; Rounded; Other
ko: 스핀들 팁 모양: 볼 팁; 카바이드 팁; 세라믹 팁; 금속 팁; 뾰족한 팁; 교체형 팁; 둥근 팁; 기타
de: Form der Spindelspitze: Kugelspitze; Hartmetallspitze; Keramikspitze; Metallspitze; Spitz; Austauschbare Spitze; Abgerundet; Sonstige
tr: Mil ucu stili: Yuvarlak uç; Karbür uç; Seramik uç; Metal uç; Sivri; Değiştirilebilir uç; Yuvarlatılmış; Diğer
zh-CN: 主轴尖端样式: 球形尖端; 硬质合金尖端; 陶瓷尖端; 金属尖端; 尖头; 可替换尖端; 圆头; 其他
ja: スピンドル先端スタイル: ボールチップ; 超硬チップ; セラミックチップ; メタルチップ; ポインテッド; 交換可能チップ; ラウンド; その他
bg-BG: Стил на върха на шпиндела: Сферичен връх; Карбиден връх; Керамичен връх; Метален връх; Заострен; Сменяем връх; Заоблен; Друго
pt-BR: Fuso ponta estilo: Ponta esférica; Ponta de metal duro; Ponta de cerâmica; Ponta de metal; Pontiagudo; Ponta substituível; Arredondado; Outros
ro-RO: Stil de vârf pentru fus: Vârf sferic; Vârf din carbură; Vârf din ceramică; Vârf de metal; Ascuțit; Vârf înlocuibil; Rotunjit; Altele
sk-SK: Štýl špičky vretena: Guľôčkový hrot; Karbidový hrot; Keramický hrot; Kovový hrot; Špicatý; Vymeniteľný hrot; Zaoblený; Iný
nl: Spindel punt stijl: Kogelpunt; Hardmetalen punt; Keramische punt; Metalen punt; Spits; Vervangbare punt; Afgerond; Overige
sl-SI: Slog konice vretena: Kroglična konica; Konica iz karbidne trdine; Keramična konica; Kovinska konica; Koničasta; Zamenljiva konica; Zaobljena; Drugo
fi: Värttinän kärjen tyyli: Pallokärki; Kovametallikärki; Keraaminen kärki; Metallikärki; Suippokärki; Vaihdettava kärki; Pyöristetty; Muu
it: Stile della punta del fuso: Punta a sfera; Punta in carburo; Punta in ceramica; Punta in metallo; Appuntito; Punta sostituibile; Arrotondato; Altro
vi: Kiểu đầu trục chính: Đầu bi; Đầu carbide; Đầu gốm; Đầu kim loại; Đầu nhọn; Đầu thay thế được; Đầu bo tròn; Khác
pl: Styl końcówki wrzeciona: Końcówka kulkowa; Końcówka z węglika; Ceramiczna końcówka; Metalowa końcówka; Spiczasta; Wymienna końcówka; Zaokrąglona; Inne
ru: Стиль наконечника веретена: Шаровидный наконечник; Твердосплавный наконечник; Керамический наконечник; Металлический наконечник; Заостренный; Сменный наконечник; Закругленный; Другое
lt-LT: Verpstės smaigalio tipas: Rutulinis antgalis; Karbidinis antgalis; Keraminis antgalis; Metalinis antgalis; Smailas; Keičiamas antgalis; Suapvalintas; Kita
hr-HR: Stil vrha vretena: Kugličasti vrh; Vrh od karbida; Keramički vrh; Metalni vrh; Šiljasti; Izmjenjivi vrh; Zaobljeni; Ostalo